【裁判字號】    89,易,2585
【裁判日期】    890918
【裁判案由】    傷害
【裁判全文】
台灣台中地方法院刑事判決                        八十九年度易字第二五八五號
    公  訴  人  台灣台中地方法院檢察署檢察官
    被      告  甲○○
右列被告因傷害等案件，經檢察官聲請簡易判決處刑（八十九年度偵字第四五七二號
），本院台中簡易庭認本件不宜以簡易判決處刑，簽移本院刑事庭改用通常程序審判
，本院判決如左：
    主  文
甲○○傷害人之身體，處拘役參拾日，如易科罰金以參佰元折算壹日；又公然侮辱人
，處拘役貳拾日，如易科罰金以參佰元折算壹日。應執行拘役肆拾日，如易科罰金以
參佰元折算壹日。
    事  實
一、甲○○於民國（下同）八十九年三月八日下午二時二十分許，在台中市○○○街
    二一一巷三八弄十一號住處，因不滿債權人乙○○向台灣台中地方法院民事執行
    處聲請強制執行，並偕同法院書記官黃鴻鑑、執達員朱名堉前去上址執行查封，
    竟分別基於傷害及公然侮辱之犯意，動手推打乙○○，致乙○○碰到旁邊之封裝
    機，因此受有左大腿兩處瘀傷四點五×五公分及二點五×二點五公分之傷害，甲
    ○○並當場以台語「幹你娘」、「不成子」（意即不像樣或不成材之子）等足以
    貶損人格之言詞，公然侮辱乙○○。
二、案經被害人乙○○訴由臺灣臺中地方法院檢察署檢察官聲請簡易判決處刑。
    理  由
一、訊據被告甲○○固坦承於前開時地有與告訴人乙○○發生拉扯，並口出「幹你娘
    」、「不成子」（台語）等情，惟矢口否認其有傷害及公然侮辱之犯行，辯稱：
    告訴人大腿瘀傷並不是伊所造成，另伊常講前開三字經，是口頭禪，並無侮辱告
    訴人之意云云。惟查右揭事實，業經告訴人於偵審時指述綦詳，並經證人黃鴻鑑
    、朱名堉二人於偵查時證稱：當時被告有動手推擠告訴人，二人有拉扯，被告也
    有罵告訴人，對告訴人有言語上之侮辱等語屬實，並有行政院衛生署台中醫院診
    斷證明書影本一份在卷可稽。被告既自承有與告訴人發生身體之拉扯，且現場確
    有封裝機等機器在旁，有本院民事執行處八十九年三月九日中院貴民執戍字第二
    八六一號函一份附卷可稽，則告訴人指稱其左大腿瘀傷係因被告動手推打導致碰
    到封裝機而受傷之情，即屬有據。又按以最粗鄙之語言向特定之人辱罵時，倘為
    其他不特定人或多數人可以聞見之情形，而其語言之含義，又足以減損該特定人
    之聲譽者，自應成立刑法第三○九條第一項之罪（司法院二十八年院字第一八六
    三號解釋及二十九年院字第二０三三號解釋可資參照）。本件被告在法院人員執
    行查封時，當場以台語「幹你娘」、「不成子」等足以貶損告訴人名譽之言詞辱
    罵告訴人，即達於公然侮辱之程度，尚非得以該話為其口頭禪置辯。因此被告前
    開所辯，核係事後卸責之詞，委不足採，其犯行堪予認定。
二、核被告所為，係犯刑法第二百七十七條第一項之傷害罪及同法第三百零九條第一
    項公然侮辱罪。被告所犯前開二罪間，犯意各別，構成要件互殊，應分論併罰。
    爰審酌被告犯罪之動機、目的、手段、犯罪所生之危害及犯罪後之態度等一切情
    狀，分別量處如主文所示之刑，並定其應執行之刑。
據上論斷，應依刑事訴訟法第四百五十二條、第二百九十九條第一項前段，刑法第二
百七十七條第一項、第三百零九條第一項、第四十一條、第五十一條第六款，罰金罰
鍰提高標準條例第一條前段、第二條，判決如主文。
中      華      民      國    八十九    年      九      月     十八     日
                                    台灣台中地方法院刑事第六庭
                                        法  官  張  靜  琪
右正本證明與原本無異。
如不服本判決，應於送達後十日內向本院提出上訴狀(須附繕本)，上訴於台灣高等
法院台中分院。
                                        書記官
中      華      民      國    八十九    年      九      月     十八     日
附錄論罪科刑法條
刑法第二百七十七條第一項
傷害人之身體或健康者，處三年以下有期徒刑、拘役或一千元以下罰金。
刑法第三百零九條第一項
公然侮辱人者，處拘役或三百元以下罰金。


司法院資訊處製作；財團法人民間司法改革基金會備份。
